【裁判字號】    90,訴,906
【裁判日期】    900529
【裁判案由】    毒品危害防制條例
【裁判全文】
臺灣臺中地方法院刑事判決                            九十年度訴字第九六號
    公  訴  人  臺灣臺中地方法院檢察署檢察官
    被      告  甲○○
右列被告因違反毒品危害防制條例案件，經檢察官提起公訴（九十年度毒偵字第一七
四八號），本院判決如左：
    主  文
甲○○連續施用第一級毒品，累犯，處有期徒刑壹年，扣案之海洛因壹包（鑑驗後淨
重為貳點肆柒公克，另包裝重為零點伍伍公克）沒收銷燬之，另塑膠針筒參支、藥鏟
貳支均沒收；又連續施用第二級毒品，累犯，處有期徒刑陸月，扣案之安非他命參包
（含袋共重約壹點捌公克）沒收銷燬之，另玻璃圓球吸食器壹個沒收。主刑部分應執
行有期徒刑壹年肆月。
    事  實
一、甲○○前曾於民國七十九年間因違反懲治盜匪條例案件，經本院判處有期徒刑八
    年六月確定，經入獄執行，於八十七年一月七日執行完畢，復因施用毒品案件，
    經臺灣臺中地方法院檢察署檢察官聲請本院裁定送觀察、勒戒後，因有繼續施用
    毒品之傾向，經本院於八十八年六月十一日以八十八年度毒聲字第三四０二號裁
    定令入戒治處所施以強制戒治一年，並於八十九年十月四日強制戒治期滿，由臺
    灣臺中地方法院檢察署檢察官於八十九年十月二十日以八十九年度戒毒偵字第五
    五０號為不起訴處分確定，猶不知悔改，明知海洛因、安非他命業經列為毒品危
    害防制條例第二條第二項第一款、第二款所稱之第一級、第二級毒品，竟分別基
    於施用第一級毒品海洛因、第二級毒品安非他命之概括犯意，自八十九年十一月
    間某日起至九十年三月二十二日止，連續在臺中縣太平市○○里○○路○段四二
    九巷三號其住處內，以將第一級毒品海洛因置入針筒而注射於手臂上之方式，及
    將第二級毒品安非他命置放於吸食器上以火燻烤，而後再吸食其霧化氣體之方式
    ，分別施用第一級毒品海洛因及第二級毒品安非他命多次，其施用頻率不特定。
    嗣於九十年三月二十二日晚上十時三十分許，甲○○在其上開住處為警查獲，並
    扣得其所有海洛因一包（鑑驗後淨重為二‧四七公克，另包裝重為０‧五五公克
    ）、安非他命三包（含袋共重約一‧八公克）及其所有供施用第一級毒品海洛因
    所用之塑膠針筒三支、藥鏟二支、供施用第二級毒品安非他命所用之玻璃圓球吸
    食器一個；而甲○○經本院以九十年度毒聲字第一五二二號裁定令入戒治處所施
    以強制戒治一年。
二、案經臺中縣警察局霧峰分局報請臺灣臺中地方法院檢察署檢察官偵查起訴。
    理  由
一、訊據被告甲○○於本院審理中對於右揭時、地連續施用第一級毒品海洛因、第二
    級毒品安非他命之事實坦承不諱，而被告經警查獲所採之尿液，經送驗結果，亦
    呈現嗎啡及甲基安非他命陽性反應，此有私立中山醫學院附設孫中山先生紀念醫
    院藥物濫用檢驗中心報告書一份附卷可稽，並有被告所有之海洛因一包、安非他
    命三包（含袋共重約一‧八公克）、塑膠針筒三支、藥鏟二支、玻璃圓球吸食器
    一個扣案可資佐證，又扣案之海洛因一包（鑑驗後淨重為二‧四七公克，另包裝
    重為０‧五五公克），經送法務部調查局以化學呈色法及氣相層析質譜儀分析法
    鑑驗結果，檢出海洛因成份，有該局九十年四月十八日（九十）陸字第九０一三
    六九一三號鑑定通知書一份在卷可參，被告之自白與事實相符。本件事證明確，
    被告右揭施用第一級毒品海洛因及第二級毒品安非他命之犯行均堪認定。
二、又被告前因施用毒品案件，經臺灣臺中地方法院檢察署檢察官聲請本院裁定送觀
    察、勒戒後，因有繼續施用毒品之傾向，經本院以八十八年度毒聲字第三四０二
    號裁定令入戒治處所施以強制戒治一年，並於八十九年十月四日強制戒治期滿，
    由臺灣臺中地方法院檢察署檢察官於八十九年十月二十日以八十九年度戒毒偵字
    第五五０號為不起訴處分確定，有該不起訴處分書、臺灣臺中地方法院檢察署刑
    案資料查註紀錄表及臺灣高等法院被告全國前案紀錄表各乙紙附卷足憑，其於五
    年內再犯毒品危害防制條例第十條之罪，經本院依毒品危害防制條例第二十三條
    第二項之規定，於九十年三月二十三日以九十年度毒聲字第一五二二號裁定令入
    戒治處所施以強制戒治一年，有本院九十年度毒聲字第一五二二號裁定可按，且
    不受毒品危害防制條例第二十三條第一項規定之限制，而應逕為有罪判決。
三、查毒品危害防制條例業於八十七年五月二十日經總統公布，並於八十七年五月二
    十二日施行，並分將海洛因、安非他命列為該條例第二條第二項第一款、第二款
    所稱之第一級、第二級毒品。核被告施用海洛因及安非他命之行為，係分別觸犯
    毒品危害防制條例第十條第一項之施用第一級毒品罪及同法條第二項之施用第二
    級毒品罪。其持有第一級毒品、第二級毒品之低度行為，分別為施用第一級毒品
    、第二級毒品之高度行為所吸收，均不另論罪。又被告先後多次施用第一級毒品
    海洛因、第二級毒品安非他命之犯行，時間緊密，犯罪構成要件相同，顯係基於
    概括之犯意反覆為之，為連續犯，均應依刑法第五十六條之規定論以一罪，並加
    重其刑。至被告所犯上開二罪之間，犯意各別，犯罪構成要件不同，應予分論併
    罰。查被告前曾於七十九年間因違反懲治盜匪條例案件，經本院判處有期徒刑八
    年六月確定，經入獄執行，於八十七年一月七日執行完畢，此有上開刑案資料查
    註紀錄表在卷可按，其於五年之內再犯有期徒刑以上之本罪，係屬累犯，應依刑
    法第四十七條之規定遞加重其刑。爰審酌被告前因施用毒品經送觀察、勒戒及強
    制戒治後而為不起訴處分，有上開刑案資料查註紀錄表可按，猶不知悔改，惟其
    犯行係戕害自身健康而未危及他人之行為，及犯後已坦承犯行、態度良好等一切
    情狀，分別量處如主文所示之刑，並就所犯上開二罪合併定其應執行之刑，以資
    懲儆。
四、扣案之海洛因一包（鑑驗後淨重為二‧四七公克，另包裝重為０‧五五公克）、
    安非他命三包（含袋共重約一‧八公克），分別係毒品危害防制條例第二條第二
    項第一款、第二款所稱之第一級毒品、第二級毒品，不問屬於被告與否，應依毒
    品危害防制條例第十八條第一項前段之規定，併予宣告沒收銷燬；另扣案之塑膠
    針筒三支、藥鏟二支、玻璃圓球吸食器一個均係被告所有，且分別供施用第一級
    毒品海洛因、第二級毒品安非他命所用，業據被告供明在卷，爰依刑法第三十八
    條第一項第二款之規定併予宣告沒收。
據上論斷，應依刑事訴訟法第二百九十九條第一項前段，毒品危害防制條例第十條第
一項、第二項、第二十三條第二項前段、第十八條第一項前段，刑法第十一條前段、
第五十六條、第四十七條、第五十一條第五款、第三十八條第一項第二款，判決如主
文。
中      華      民      國        九十      年      五    月    二十九  日
                                    臺灣臺中地方法院刑事第四庭
                                        法  官  卓  進  仕
右正本證明與原本無異。
如不服本判決，應於判決送達後十日內向本院提出上訴狀，上訴於臺灣高等法院臺中
分院（須附繕本）。
                                        書記官
中  華      民      國        九十      年      五    月    二十九  日
附錄本判決論罪科刑之法條：
毒品危害防制條例第十條：
施用第一級毒品者，處六月以上五年以下有期徒刑。
施用第二級毒品者，處三年以下有期徒刑。


司法院資訊處製作；財團法人民間司法改革基金會備份。
